# 请老师看看我的案例是否正确，预收房款涉税问题

提问人：shidongliu3 时间：2012-01-11 19:42:41
案例 1 ：上期末未弥补亏损为 100 万，假如这边当期利润为－ 1000 万，预收房款预计毛利为 1200 万，那当期所得税费用为 100 25% ＝25 万：分录： 借：所得税费用－当期所得税 25 贷：应交税费－应交所得税 25 同时：借：递延所得税资产1200 25% 贷：所得税费用－递延所得税费用 1200 25% 未弥补亏损转回 借：所得税费用－递延所得税费用 100 25%贷： 递延所得税资产 100 25% 案例 2 ：上期末未弥补亏损为 100 万，假如这边当期利润为－ 1000 万，预收房款预计毛利为800 万，那当期所得税费用为 0 ： 同时：借：递延所得税资产 800 25% 贷：所得税费用－递延所得税费用 800 25%当期确认未弥补亏损为（－ 1000+800 ） 25% 借：递延所得税资产 200 25% 贷：所得税费用－递延所得税费用 200 25%

回答人：chenyiwei
案例 1 ：基本上是。 案例 2 ：对于额外确认的与当期确认未弥补亏损相关的递延所得税，需证明未来的亏损弥补期限内将有足够的（除了已确认递延所得税资产的预计毛利以外的）其他应纳税所得额来源。